---
title: "EpiData_RIDOM"
output:
pdf_document:   
latex_engine: lualatex
vignette: >
  %\VignetteIndexEntry{EpiData_RIDOM}
  %\VignetteEngine{knitr::rmarkdown}
  %\VignetteEncoding{UTF-8}
---

```{r setup, include=FALSE}
knitr::opts_chunk$set(echo = TRUE)
```

## Erzeugen eines RIDOM-kompatiblen Datensatzes mit epidemiologischen Daten

Die Funktion `create_Epidata()` ist das zentrale Werkzeug zur Generierung eines CSV-Exports aus aktuellen SurvNet-Daten, der direkt in die RIDOM-Datenbank übernommen werden kann. Dabei werden die Daten automatisiert aufbereitet, mit Geoinformationen und Gesundheitsamtskürzeln ergänzt und mit Labordaten aus unserem LIMS verknüpft.

```{r loadlib, include=FALSE}
library(luaRlp)
```

Nach dem laden unseres Pakets (mit `library(luaRlp)`). Lässt sich die Funktion wie folgt ausführen:

```{r topLevel}
Epidata4Import <- create_Epidata("O:/Abteilung Humanmedizin (AHM)/Referat 32/32_6/14_EpiDaten/LIMS Export Merger/Import2.csv")
```

Dafür wird ein Export aus unserem LIMS benötigt (hier `Import2.csv` abgelegt unter `O:/Abteilung Humanmedizin (AHM)/Referat 32/32_6/14_EpiDaten/LIMS Export Merger/`)

Dadurch wird eine Dateien zm Import in RIDOM ("Import Metadata") generiert. Diese Datei eignet sich zur automatischen Zuweisung des "Projekts" und zum automatischen Erkennen von Spalten für RIDOM Datenbank-Felder.

Soll darüber hinaus eine Datei mit "problematischen Einträgen" aus dem LIMS generiert werden kann dies mithilfe des folgenden Codes geschehen:

```{r problems}
Epidata4Import <- create_Epidata("O:/Abteilung Humanmedizin (AHM)/Referat 32/32_6/14_EpiDaten/LIMS Export Merger/Import2.csv", 
                problems = "O:/Abteilung Humanmedizin (AHM)/Referat 32/32_6/14_EpiDaten/LIMS Export Merger/Problems.csv")
```

Wenn hier Probleme durch manuelle Einträge gelöst werden, ist darauf zu achten, dass die editierte Datei nicht durch erneutes Ausführen des Codes überschrieben wird!

Eine `Problems.csv` Datei mit solchen "gelösten Problemen", also angepassten SurvNet Aktenzeichen lässt sich wiederum als neue Import-Datei verwenden.

## Trouble shooting (Proben ohne Epidaten)

Gibt es Probleme die nicht anhand der entstehenden Dateien offensichtlich sind, können wir in R weiter nachforschen. Wir können dazu z.B. die in SurvNet verfügbaren Rohdaten im Ursprungsformat betrachten:

```{r}
## SurvNet Rohdaten 
Snet <- import_SurvNet()

any(Snet$Aktenzeichen%in%"SAL2024-2072")

```

Dieser Code überprüft z.B. ob ein Aktenzeichen in seiner Roh-Form im Datensatz vorhanden ist.

## Hinweis zur ODBC-Verbindung

Die Funktion `import_SurvNet()` erwartet genau *eine* gültige ODBC-Quelle. Wenn keine oder mehrere Quellen gefunden werden, erscheint eine von zwei Fehlermeldungen:

-   Multiple potential SurvNet data sources detected

-   No data source detected. Please configure ODBC.

Zur korrekten Konfiguration der Datenquelle kontaktieren Sie bei Problemen bitte per Flurfunk oder E-Mail [Emanuel Heitlinger und Anja Schoeps](mailto:anja.schoeps@lua.rlp.de;%20emanuel.heitlinger@lua.rlp.de).
