---
title: "R im Lua-Rlp: Paket LuaRlp"
format: revealjs
editor: visual
---

## Über diese Dokumentation

Diese Dokumentation ist Teil des R-Pakets `luaRlp`. Einen Startpunkt für "alle-R-Dinge" am LUA-RLP finden Sie unter <http://srvldap0008.lua.rlp.de:3838/>

**Die Dokumentation ist direkt im Paket inkludiert (und dort verlinkt).**

## Vorteile eines Pakets

Alle Möglichkeiten der Dokumentation stehen offen. Diese Präsentation hier ist eine sog. Vignette. Auch klassische Dokumentation in der Kommandozeile ist aber inkludiert (und Pflicht für alle Funktionen)!

```{r echo=TRUE}
library(luaRlp)
help(create_Epidata)
```

So wird im Fall einer **Dokumentation von Code** dieser direkt ausgeführt und so auch auf Korrektheit getestet.

```{r echo=TRUE}
1 + 1
```

## Vorteile eines Pakets

Notwendige Daten sind direkt im Paket inkludiert.

```{r}
library(luaRlp)
library(ggplot2)
library(viridis)
```


```{r echo=TRUE}
data(RLP_geo)
RLP_geo[["Kreise"]]$incidence <- rpois(nrow(RLP_geo[["Kreise"]]), 
                                       lambda = 20)

ggplot(data = RLP_geo[["Kreise"]]) +
  geom_sf(aes(fill = incidence)) +  # Color polygons based on incidence
  scale_fill_viridis_c(option = "magma", name = "Incidence") +  # Color scale
  theme_minimal()

```

## Vorteile eines Pakets

Alle "Dependenies" werden zusammen mit dem Paket installiert. 
```{r}
## Definiert in der Datei "DESCRIPTION"
"Imports: odbc, 
    dplyr, 
    magrittr,
    readr, 
    shiny,
    DT, 
    tidyr,
    markdown,
    rmarkdown,
    rcmdcheck,
    sf,
    ggplot2,
    viridis
"
```


## Zentral: Unsere Rollen bei der Entwicklung, Pflege und Nutzung



