---
title: "QM_pipeline_evaluation"
output:
pdf_document:   
latex_engine: lualatex
vignette: >
  %\VignetteIndexEntry{QM_pipeline_evaluation}
  %\VignetteEngine{knitr::rmarkdown}
  %\VignetteEncoding{UTF-8}
---

```{r, include = FALSE}
knitr::opts_chunk$set(
  collapse = TRUE,
  comment = "#>"
)
```

# QM konforme (Re-)Evaluierung von Assemblies und Prüfmethoden

Dieses Dokument beschreibt das Vorgehen bei der (Re-)Evaluierung der bioinformatischen Prozessketten (sog. Pipelines). Dies ist relevant für die folgenden Anweisungen:

-   SOP P 32.6 0004 01_Assemblierung von „Short-Read“-Sequenzdaten zur Rekonstruktion von Bakteriengenomen

-   PRM 0 32.6 0003 01_Genotypisierung Salmonella enterica Genomsequenzdaten FASTA

-   PRM 0 32.6 0004 01_Genotypisierung E. coli

-   PRM 0 32.6 0005 01_Genotypisierung Listeria monocytogenes

-   PRM 0 32.6 0006 01_Genotypisierung Staph aureus

-   PRM 0 32.6 0007 01_Genotypisierung Legionella pneumophila

Es beschreibt das Vorgehen zur Erstellung Evaluierungsauswertung wie für die jeweiligen Anhänge "Beispielhafte Doku Prozessvalidierung.pdf" gefordert.

**Außerhalb von R** exportieren wir in **RIDOM Seqsphere** "*Comparison Tables*" für die Projekte "*Produktiv_Salmonellea_enterica*", "*Produktiv_EHEC*", "*Produktiv_Listeria_moncytogenes*", "*Produktiv_MRSA*" und "*Produktiv_Legionella_pneumophila*".

1.  Wir speichern diese Tabellen als **.csv-Dateien** in einem Ordner (z.b. das aktuelle Datum), den wir im nächsten Schritt benutzen. Sinnvoll ist eine Benennung mit dem aktuellen Datum.
2.  Wir löschen nun die Evaluierungs-Proben in RIDOM Seqsphere um eine Re-Prozessierung zu ermöglichen.
3.  Wir aktivieren nun die neue Pipeline in RIDOM Seqsphere.
4.  Nachdem die Prozessierung abgeschlossen ist exportieren die "*Comparison Tables*" für die o.g. Projekte erneut und speichern sie in einem anderen Ordner (z.b. erneut das aktuelle Datum). Bei Re-Validierung kann der erste Export (1.) ausbleiben und es kann direkt mit Punkt 2 begonnen werden.

Nun können wir die Arbeit in R beginnen, dazu laden wir das Paket `luaRlp`:

```{r loadlib}
library(luaRlp)
```

Und nutzen die foldende Funktion:

```{r}
Re_Eval <- RIDOM_comptable_re_evaluate(
  old_folder = 
    "O:/Abteilung Humanmedizin (AHM)/Referat 32/32_6/13_QM/Validierung Pipeline/2025_03_19/",
  new_folder = 
    "O:/Abteilung Humanmedizin (AHM)/Referat 32/32_6/13_QM/Validierung Pipeline/2025_03_20/",
  out_folder = 
    "O:/Abteilung Humanmedizin (AHM)/Referat 32/32_6/13_QM/Validierung Pipeline/Vergleiche/test/")
```

Statt "test" sollte eine Benennung des Output-Ordners erfolgen, die klarmacht, welche Comparison Tables (welche Ordner, mit entsprechendem Datum) verglichen wurden. Im hier gezeigten Beispiel würde `2025_03_19_VS_2025_03_20` als Ordnername statt `test` verwendet werden.

Die Funktion überschreibt aus Sicherheitsgründen keine Dateien. Wenn der Output-Ordner bereits existiert und mit den ensprechenden Dateien gefüllt ist, wird stattdessen ein Fehler ausgegeben. Soll die Evaluierung wirklich unter dem selben Namen wiederholt werden, muss der Ordner zuvor vom Nutzer gelöscht werden.

Die Dateien wurden nun in den angegebenen Output Ordner geschrieben. Zusätzlich gibt die Funktion eine Liste von tibbles ("tidyverse-Tabellen") zurück. Diese kann nun auch direkt in R analysiert werden:

```{r echo=TRUE}
library(magrittr)
library(dplyr)

Re_Eval["EHEC"]

Re_Eval[["EHEC"]] %>%
  select(where(is.numeric)) %>% 
  colSums(na.rm = TRUE) 

```
