---
title: "QM_pipeline_evaluation"
output:
pdf_document:   
latex_engine: lualatex
vignette: >
  %\VignetteIndexEntry{QM_pipeline_evaluation}
  %\VignetteEngine{knitr::rmarkdown}
  %\VignetteEncoding{UTF-8}
---

```{r, include = FALSE}
knitr::opts_chunk$set(
  collapse = TRUE,
  comment = "#>"
)
```

# QM konforme (Re-)Evaluierung von Assemblies und Prüfmethoden

Dieses Dokument beschreibt das Vorgehen bei der (Re-)Evaluierung der bioinformatischen Prozessketten (sog. Pipelines). Dies ist relevant für die folgenden Anwweisungen:

-   SOP P 32.6 0004 01_Assemblierung von „Short-Read“-Sequenzdaten zur Rekonstruktion von Bakteriengenomen

-   PRM 0 32.6 0003 01_Genotypisierung Salmonella enterica Genomsequenzdaten FASTA

-   PRM 0 32.6 0004 01_Genotypisierung E. coli

-   PRM 0 32.6 0005 01_Genotypisierung Listeria monocytogenes

-   PRM 0 32.6 0006 01_Genotypisierung Staph aureus

-   PRM 0 32.6 0007 01_Genotypisierung Legionella pneumophila

Es beschreibt das Vorgehen zur Erstellung Evaluierungsauswertung wie in den jeweiligen Anhängen "Beispielhafte Doku Prozessvalidierung.pdf" beschrieben.

Zunächst laden wir das Paket `luaRlp`:

```{r setup}
knitr::opts_chunk$set(message = FALSE, include = FALSE)
## library(luaRlp)
```

**Außerhalb von R** exportieren wir in **RIDOM Seqsphere** nun eine sog. "*Comparison Table*" für die Projekte "*Produktiv_Salmonellea_enterica*", "*Produktiv_EHEC*", "*Produktiv_Listeria_moncytogenes*", "*Produktiv_MRSA*" und "*Produktiv_Legionella_pneumophila*".

Wir speichern diese Tabellen als **.csv-Dateien** in einem Ordner, den wir im nächsten Schritt benutzen. Sinnvoll ist eine Benennung mit dem aktuellen Datum. Wir löschen nun die Evaluierungs-Proben in RIDOM Seqsphere um eine Re-Prozessierung zu ermöglichen.

Wir aktivieren nun die neue Pipeline in RIDOM ()
